臺灣高等法院民事裁定
                                     108年度抗字第1372號
抗  告  人  菲力工業股份有限公司


法定代理人  廖玉麟    
抗  告  人  謝諒獲    


            Highberger,Kakita,Spencer＆Turner MAF Corp
            for 謝謝國際聯合律師事務所


上 列一 人
法定代理人  K. Hung  
抗  告  人  一心稅務專利法律師事務所


法定代理人  Paul Hsieh
上列抗告人因菲力工業股份有限公司與相對人井強企業有限公司
等間聲請通知行使權利事件，提出異議，對於中華民國108年7月
3日臺灣新北地方法院裁定（108年度事聲字第144號），提起抗
告，本院裁定如下：
    主  文
抗告駁回。
抗告訴訟費用由抗告人負擔。
    理  由
按依民事訴訟法第240條之4第1項規定，對於司法事務官處理事
  件所為之終局處分提出異議，係受處分之當事人或其他訴訟關
  係人，對於該事件之終局處分聲明不服之方法。又依同法第10
  6條準用第104條第1項第3款規定，訴訟終結後，供擔保人證明
  已定20日以上之期間，催告受擔保利益人行使權利而未行使，
  或法院依供擔保人之聲請，通知受擔保利益人於一定期間內行
  使權利並向法院為行使權利之證明而未證明者，法院應依供擔
  保人之聲請，以裁定命返還其提存物或保證書。上開條文後段
  規定係民國92年2月7日修正時所增訂，其立法理由乃因：供擔
  保人必須證明催告受擔保利益人行使權利而未行使後，方得聲
  請法院裁定命返還提存物，惟於受擔保利益人變更住居所而行
  方不明，或拒絕或迴避收受催告信函之情形，供擔保人欲為前
  述催告及證明即發生困難。因此增列後段，規定供擔保人亦得
  聲請法院通知受擔保利益人於一定期間內行使權利並向法院為
  行使權利之證明，俾供擔保人得選擇較便捷之方式為之，以解
  決前開無法催告及送達之困難。
查相對人即假扣押債務人井強企業有限公司（又名井強企業股
  份有限公司）、張芳生、郭傳薰、郭煌阿雪、林書賓、張黃秋
  琴（下合稱相對人）前依原法院89年度裁全字第1840號裁定（
  下稱系爭假扣押裁定），為假扣押債權人菲力工業股份有限公
  司（下稱菲力公司）供擔保，向原法院提存新臺幣（下同）15
  0萬元（案列：89年度存字第2736號；下稱系爭擔保金）。嗣
  相對人於99年1月間以其與菲力公司間假扣押之本案訴訟終結
  （案列：原法院89年度訴字第664號、本院89年度上字第1140
  號、92年度上更一字188號、最高法院92年度台上字第1406號
  、94年度台上字第2334號裁判）為由，就系爭擔保金執行後之
  餘額向原法院聲請通知菲力公司於一定期間內行使權利並為證
  明（案列：99年度司聲字第171號），承辦司法事務官於同年2
  月25日依聲請發函通知菲力公司於文到21日內就相對人依系爭
  假扣押裁定所供擔保行使權利並為證明（下稱系爭通知函），
  該函於同年3月2日送達菲力公司等情，有相對人聲請狀、系爭
  擔保金提存書、假扣押裁定、本案判決、原法院99年2月25日
  通知函、送達證書附於原法院99年度司聲字第171號案卷可按
  （見第171號卷㈠第3至16頁、第28至60頁反面、第69、71頁）
  。審諸上開函文意旨僅在通知抗告人於文到21日內，就相對人
  依系爭假扣押裁定所供擔保行使權利，並向該院為行使權利之
  證明，並未就該擔保（即89年度存字第2736號提存之擔保金）
  之返還為准、駁之意思表示，非屬民事訴訟法第240條之4第1
  項所稱之終局處分，抗告人不得單獨對之聲明不服。是抗告人
  對系爭通知函提出異議，請求廢棄系爭通知函，非屬正當，從
  而原裁定駁回其異議，理由雖有不同，結果並無二致，仍應維
  持。抗告意旨，指摘原裁定不當，聲明廢棄，並無理由。
據上論結，本件抗告為無理由，爰裁定如主文。
中　　華　　民　　國　　109 　年　　1 　　月　　31　　日
                  民事第七庭    
                        審判長法  官  周玫芳
                              法  官  王育珍
                              法  官  林翠華
正本係照原本作成。
不得再抗告。
中　　華　　民　　國　　109 　年　　1 　　月　　31　　日
　　　　　　　　　　　　　    書記官  黃文儀